JURDANE FRECHET

FRONT END DEVELOPER

Née le 04 Octobre 1989 **0472/43 33 97**

Chaussée Reine Astrid, 105 1420 Braine l'Alleud (Permis B) jordane.frechet@gmail.com https://www.jordane.dev Après avoir travaillé dans le service à la clientèle jusqu'à mes 27 ans, j'ai décidé de me réorienter pour sortir d'un travail à but alimentaire et me trouver une carrière digne de mes intérêts. C'est ainsi que je me suis dirigée vers le Front-End Development.

COMPÉTENCES

Techniques

••••••

HTML5 / CSS3, Sass, JavaScript, JQuery, React, Angular, VueJS, NodeJS, PHP, MySQL, WordPress, Drupal, Bootstrap, VSCode, Git, Photoshop, Illustrator, XD, Animate, UI / UX

Managériales :

Management d'équipe (résolution de conflits, contrôle qualité /productivité, conseils et écoute pour une amélioration de la performance au sein de l'équipe), gestion de projet, du stress, du temps (emploi du temps, deadlines)

Bilingue Français - Anglais (5 ans aux États-Unis)

FORMATIONS

FRONT-END DEVELOPER Interface3

BIJOUTERIE Steward's International School of Jewelry

LLCE CHINOIS Faculté de Lettres et de Langues

2019 - 2020

2013

2005 - 2007

Bruxelles BELGIQUE

Jupiter Florida - USA

Aix-En-Provence FRANCE

EXPÉRIENCES

RESPONSABLE D'ÉQUIPE ASM Belgium

APPRENTIE BIJOUTIÈRE Legacy Fine Jewelry

VENDEUSE Legends In Concert

HÔTESSE Bonefish Grill

VENDEUSE J C Penney

ASSISTANT MANAGER Pitango Gelato 2014 - 2017

2013

2012

2011

2011

2009 - 2010

Bruxelles BELGIQUE

.

Boyton Beach Florida - USA

Myrtle Beach South Carolina - USA

Myrtle Beach South Carolina - USA

Murrels Inlet South Carolina - USA

> Reston Virginia - USA

AIME











